---
title: "Untitled"
author: "Jose Alberto Cabanes Madrid"
date: "2024-06-12"
output: html_document
---

```{r setup, include=FALSE}
knitr::opts_chunk$set(echo = TRUE)
```

```{r}
library(ggplot2)
library(ggrepel)
library(readr)
library(gridExtra)
```

# ELF4

Carga de valores pLDDT de ELF4:

```{r}
elf4_solo <- read.table("C:/Users/josea/OneDrive/Escritorio/Predicciones IDR/ELF4 pLDDT.txt", quote="\"", comment.char="")
elf4_solo <- aggregate(V15 ~ V16, data = elf4_solo, FUN = mean)

elf4_EC <- read.table("C:/Users/josea/OneDrive/Escritorio/Predicciones IDR/ELF4_EC pLDDT.txt", quote="\"", comment.char="")
elf4_EC <- aggregate(V15 ~ V16, data = elf4_EC, FUN = mean)

elf4_ELF3 <- read.table("C:/Users/josea/OneDrive/Escritorio/Predicciones IDR/ELF4_ELF3 pLDDT.txt", quote="\"", comment.char="")
elf4_ELF3 <- aggregate(V15 ~ V16, data = elf4_ELF3, FUN = mean)

elf4_ELF3Trunc <- read.table("C:/Users/josea/OneDrive/Escritorio/Predicciones IDR/ELF4_ELF3Trunc pLDDT.txt", quote="\"", comment.char="")
elf4_ELF3Trunc <- aggregate(V15 ~ V16, data = elf4_ELF3Trunc, FUN = mean)

# Fusionar los dataframes
ELF4_pLDDT <- merge(elf4_solo, elf4_EC, by = "V16")
ELF4_pLDDT <- merge(ELF4_pLDDT, elf4_ELF3, by = "V16")
ELF4_pLDDT <- merge(ELF4_pLDDT, elf4_ELF3Trunc, by = "V16")


# Renombrar columnas
colnames(ELF4_pLDDT) <- c("POS", "pLDDT_solo", "pLDDT_EC", "pLDDT_ELF3", "pLDDT_ELF3Trunc")
```

Representación de los valores de pLDDT en el modelo de ELF4 aislada:

```{r}
crossings <- data.frame(
  res_cambio = c(ELF4_pLDDT$POS[which(diff(sign(ELF4_pLDDT$pLDDT_solo - 50)) != 0)] )
)

ggplot(ELF4_pLDDT, aes(x = POS, y = pLDDT_solo)) +
  geom_rect(aes(xmin = -Inf, xmax = Inf, ymin = 90, ymax = 100), fill = "4f82e1", alpha = 0.8) +
  geom_rect(aes(xmin = -Inf, xmax = Inf, ymin = 70, ymax = 90), fill = "5dc1f3", alpha = 0.8) +
  geom_rect(aes(xmin = -Inf, xmax = Inf, ymin = 50, ymax = 70), fill = "#FFFF80", alpha = 0.8) +
  geom_rect(aes(xmin = -Inf, xmax = Inf, ymin = 0, ymax = 50), fill = "#F6AC50", alpha = 0.8) +
  
  geom_line(color = "gray20", size = 1) +
  
  geom_vline(data = crossings, aes(xintercept = res_cambio), linetype = "dashed", color = "white") + 
  geom_text(data = crossings, aes(x = res_cambio, y = 50, label = res_cambio), vjust = -1, angle = 90) +
  
  labs(title = "pLDDT por residuo - ELF4 (Solo)",
       x = "Número de residuo",
       y = "pLDDT") +
  theme_minimal() +
  theme(plot.title = element_text(hjust = 0.5, size = 14, face = "bold"),
        axis.title.x = element_text(size = 12),
        axis.title.y = element_text(size = 12),
        axis.text = element_text(size = 10)) +
  scale_x_continuous(breaks = seq(1, 111, by = 5)) +
  scale_y_continuous(limits = c(0, 100))
```

Representación de los valores de pLDDT en el modelo de ELF4 en complejo:

```{r}
crossings <- data.frame(
  res_cambio = c(ELF4_pLDDT$POS[which(diff(sign(ELF4_pLDDT$pLDDT_EC - 50)) != 0)] )
)

ggplot(ELF4_pLDDT, aes(x = POS, y = pLDDT_EC)) +
  geom_rect(aes(xmin = -Inf, xmax = Inf, ymin = 90, ymax = 100), fill = "4f82e1", alpha = 0.8) +
  geom_rect(aes(xmin = -Inf, xmax = Inf, ymin = 70, ymax = 90), fill = "5dc1f3", alpha = 0.8) +
  geom_rect(aes(xmin = -Inf, xmax = Inf, ymin = 50, ymax = 70), fill = "#FFFF80", alpha = 0.8) +
  geom_rect(aes(xmin = -Inf, xmax = Inf, ymin = 0, ymax = 50), fill = "#F6AC50", alpha = 0.8) +
  
  geom_line(color = "gray20", size = 1) +
  
  geom_vline(data = crossings, aes(xintercept = res_cambio), linetype = "dashed", color = "white") + 
  geom_text_repel(data = crossings, aes(x = res_cambio, y = 50, label = res_cambio), angle = 90, vjust = -2, nudge_y = 3, max.overlaps = 3) +
  
  labs(title = "pLDDT por residuo (Alphafold) - ELF4 en EC",
       x = "Número de residuo",
       y = "pLDDT") +
  theme_minimal() +
  theme(plot.title = element_text(hjust = 0.5, size = 14, face = "bold"),
        axis.title.x = element_text(size = 12),
        axis.title.y = element_text(size = 12),
        axis.text = element_text(size = 10)) +
  scale_x_continuous(breaks = seq(1, 111, by = 5)) +
  scale_y_continuous(limits = c(0, 100))

```

Representación de los valores de pLDDT en el modelo de ELF4 con ELF3:

```{r}
crossings <- data.frame(
  res_cambio = c(ELF4_pLDDT$POS[which(diff(sign(ELF4_pLDDT$pLDDT_ELF3 - 50)) != 0)] )
)

ggplot(ELF4_pLDDT, aes(x = POS, y = pLDDT_ELF3)) +
  geom_rect(aes(xmin = -Inf, xmax = Inf, ymin = 90, ymax = 100), fill = "4f82e1", alpha = 0.8) +
  geom_rect(aes(xmin = -Inf, xmax = Inf, ymin = 70, ymax = 90), fill = "5dc1f3", alpha = 0.8) +
  geom_rect(aes(xmin = -Inf, xmax = Inf, ymin = 50, ymax = 70), fill = "#FFFF80", alpha = 0.8) +
  geom_rect(aes(xmin = -Inf, xmax = Inf, ymin = 0, ymax = 50), fill = "#F6AC50", alpha = 0.8) +
  
  geom_line(color = "gray20", size = 1) +
  
  geom_vline(data = crossings, aes(xintercept = res_cambio), linetype = "dashed", color = "white") + 
  geom_text_repel(data = crossings, aes(x = res_cambio, y = 50, label = res_cambio), angle = 90, vjust = -2, nudge_y = 3, max.overlaps = 3) +
  
  labs(title = "pLDDT por residuo - ELF4 con ELF3",
       x = "Número de residuo",
       y = "pLDDT") +
  theme_minimal() +
  theme(plot.title = element_text(hjust = 0.5, size = 14, face = "bold"),
        axis.title.x = element_text(size = 12),
        axis.title.y = element_text(size = 12),
        axis.text = element_text(size = 10)) +
  scale_x_continuous(breaks = seq(1, 111, by = 5)) +
  scale_y_continuous(limits = c(0, 100))

```

Representación de los valores de pLDDT en el modelo de ELF4 con ELF3 truncada:

```{r}
crossings <- data.frame(
  res_cambio = c(ELF4_pLDDT$POS[which(diff(sign(ELF4_pLDDT$pLDDT_ELF3Trunc - 50)) != 0)] )
)

ggplot(ELF4_pLDDT, aes(x = POS, y = pLDDT_ELF3Trunc)) +
  geom_rect(aes(xmin = -Inf, xmax = Inf, ymin = 90, ymax = 100), fill = "4f82e1", alpha = 0.8) +
  geom_rect(aes(xmin = -Inf, xmax = Inf, ymin = 70, ymax = 90), fill = "5dc1f3", alpha = 0.8) +
  geom_rect(aes(xmin = -Inf, xmax = Inf, ymin = 50, ymax = 70), fill = "#FFFF80", alpha = 0.8) +
  geom_rect(aes(xmin = -Inf, xmax = Inf, ymin = 0, ymax = 50), fill = "#F6AC50", alpha = 0.8) +
  
  geom_line(color = "gray20", size = 1) +
  
  geom_vline(data = crossings, aes(xintercept = res_cambio), linetype = "dashed", color = "white") + 
  geom_text_repel(data = crossings, aes(x = res_cambio, y = 50, label = res_cambio), angle = 90, vjust = -2, nudge_y = 3, max.overlaps = 3) +
  
  labs(title = "pLDDT por residuo (Alphafold) - ELF3_EC",
       x = "Número de residuo",
       y = "pLDDT") +
  theme_minimal() +
  theme(plot.title = element_text(hjust = 0.5, size = 14, face = "bold"),
        axis.title.x = element_text(size = 12),
        axis.title.y = element_text(size = 12),
        axis.text = element_text(size = 10)) +
  scale_x_continuous(breaks = seq(1, 111, by = 5)) +
  scale_y_continuous(limits = c(0, 100))
```

Representar la diferencia entre pLDDT_ELF3 y pLDDT_solo:

```{r}
ELF4_pLDDT$difference <- ELF4_pLDDT$pLDDT_ELF3 - ELF4_pLDDT$pLDDT_solo
saveRDS(ELF4_pLDDT, file="ELF4_pLDDT.rds")

ggplot(ELF4_pLDDT, aes(x = POS, y = difference)) +
  geom_bar(stat = "identity", fill = "dodgerblue3") +
  labs(x = "Número de residuo", y = "pLDDT_ELF3 - pLDDT_Solo", 
       title = "Variación de los valores pLDDT por residuo en ELF4") +
  theme_minimal() +
  scale_x_continuous(breaks = seq(1, 111, by = 10)) +
  theme(axis.text.x = element_text(hjust = 1))

```




# LUX

Carga de valores pLDDT de LUX:

```{r}
lux_solo <- read.table("C:/Users/josea/OneDrive/Escritorio/Predicciones IDR/LUX pLDDT.txt", quote="\"", comment.char="")
lux_solo <- aggregate(V15 ~ V16, data = lux_solo, FUN = mean)

lux_EC <- read.table("C:/Users/josea/OneDrive/Escritorio/Predicciones IDR/LUX_EC pLDDT.txt", quote="\"", comment.char="")
lux_EC <- aggregate(V15 ~ V16, data = lux_EC, FUN = mean)

# Fusionar los dataframes
LUX_pLDDT <- merge(lux_solo, lux_EC, by = "V16")

# Renombrar columnas
colnames(LUX_pLDDT) <- c("POS", "pLDDT_solo", "pLDDT_EC")
```

Representación de valores de pLDDT del modelo de LUX aislada:

```{r}
crossings <- data.frame(
  res_cambio = c(LUX_pLDDT$POS[which(diff(sign(LUX_pLDDT$pLDDT_solo - 50)) != 0)] )
)

ggplot(LUX_pLDDT, aes(x = POS, y = pLDDT_solo)) +
  geom_rect(aes(xmin = -Inf, xmax = Inf, ymin = 90, ymax = 100), fill = "4f82e1", alpha = 0.8) +
  geom_rect(aes(xmin = -Inf, xmax = Inf, ymin = 70, ymax = 90), fill = "5dc1f3", alpha = 0.8) +
  geom_rect(aes(xmin = -Inf, xmax = Inf, ymin = 50, ymax = 70), fill = "#FFFF80", alpha = 0.8) +
  geom_rect(aes(xmin = -Inf, xmax = Inf, ymin = 0, ymax = 50), fill = "#F6AC50", alpha = 0.8) +
  
  geom_line(color = "gray20", size = 1) +
  
  geom_vline(data = crossings, aes(xintercept = res_cambio), linetype = "dashed", color = "white") + 
  geom_text_repel(data = crossings, aes(x = res_cambio, y = 50, label = res_cambio), angle = 90, vjust = -2, nudge_y = 3, max.overlaps = 5) +
  
  labs(title = "pLDDT por residuo - LUX (Solo)",
       x = "Número de residuo",
       y = "pLDDT") +
  theme_minimal() +
  theme(plot.title = element_text(hjust = 0.5, size = 14, face = "bold"),
        axis.title.x = element_text(size = 12),
        axis.title.y = element_text(size = 12),
        axis.text = element_text(size = 10)) +
  scale_x_continuous(breaks = seq(1, 323, by = 40)) +
  scale_y_continuous(limits = c(0, 100))

```

Representación de valores de pLDDT del modelo de ELF3 en EC:

```{r}
crossings <- data.frame(
  res_cambio = c(LUX_pLDDT$POS[which(diff(sign(LUX_pLDDT$pLDDT_EC - 50)) != 0)] )
)

ggplot(LUX_pLDDT, aes(x = POS, y = pLDDT_EC)) +
  geom_rect(aes(xmin = -Inf, xmax = Inf, ymin = 90, ymax = 100), fill = "4f82e1", alpha = 0.8) +
  geom_rect(aes(xmin = -Inf, xmax = Inf, ymin = 70, ymax = 90), fill = "5dc1f3", alpha = 0.8) +
  geom_rect(aes(xmin = -Inf, xmax = Inf, ymin = 50, ymax = 70), fill = "#FFFF80", alpha = 0.8) +
  geom_rect(aes(xmin = -Inf, xmax = Inf, ymin = 0, ymax = 50), fill = "#F6AC50", alpha = 0.8) +
  
  geom_line(color = "gray20", size = 1) +
  
  geom_vline(data = crossings, aes(xintercept = res_cambio), linetype = "dashed", color = "white") + 
  geom_text_repel(data = crossings, aes(x = res_cambio, y = 50, label = res_cambio), angle = 90, vjust = -2, nudge_y = 3, max.overlaps = 5) +
  
  labs(title = "pLDDT por residuo - LUX en EC",
       x = "Número de residuo",
       y = "pLDDT") +
  theme_minimal() +
  theme(plot.title = element_text(hjust = 0.5, size = 14, face = "bold"),
        axis.title.x = element_text(size = 12),
        axis.title.y = element_text(size = 12),
        axis.text = element_text(size = 10)) +
  scale_x_continuous(breaks = seq(1, 323, by = 40)) +
  scale_y_continuous(limits = c(0, 100))

```

Representar la diferencia entre pLDDT_EC y pLDDT_solo:

```{r}
LUX_pLDDT$difference <- LUX_pLDDT$pLDDT_EC - LUX_pLDDT$pLDDT_solo
saveRDS(LUX_pLDDT, file="LUX_pLDDT.rds")

ggplot(LUX_pLDDT, aes(x = POS, y = difference)) +
  geom_bar(stat = "identity", fill = "gold") +
  labs(x = "Número de residuo", y = "pLDDT_EC - pLDDT_Solo", 
       title = "Variación de los valores pLDDT por residuo en LUX") +
  theme_minimal() +
  scale_x_continuous(breaks = seq(1, 323, by = 40)) +
  theme(axis.text.x = element_text(angle = 90, hjust = 1))
```



# ELF3

Carga de valores pLDDT de ELF3:

```{r}
elf3_solo <- read.table("C:/Users/josea/OneDrive/Escritorio/Predicciones IDR/ELF3 pLDDT.txt", quote="\"", comment.char="")
elf3_solo <- aggregate(V15 ~ V16, data = elf3_solo, FUN = mean)

elf3_EC <- read.table("C:/Users/josea/OneDrive/Escritorio/Predicciones IDR/ELF3_EC pLDDT.txt", quote="\"", comment.char="")
elf3_EC <- aggregate(V15 ~ V16, data = elf3_EC, FUN = mean)

# Fusionar los dataframes
ELF3_pLDDT <- merge(elf3_solo, elf3_EC, by = "V16")

# Renombrar columnas
colnames(ELF3_pLDDT) <- c("POS", "pLDDT_solo", "pLDDT_EC")
```

Representación de valores de pLDDT del modelo de ELF3 aislada:

```{r}
crossings <- data.frame(
  res_cambio = c(ELF3_pLDDT$POS[which(diff(sign(ELF3_pLDDT$pLDDT_solo - 50)) != 0)] )
)

ggplot(ELF3_pLDDT, aes(x = POS, y = pLDDT_solo)) +
  geom_rect(aes(xmin = -Inf, xmax = Inf, ymin = 90, ymax = 100), fill = "4f82e1", alpha = 0.8) +
  geom_rect(aes(xmin = -Inf, xmax = Inf, ymin = 70, ymax = 90), fill = "5dc1f3", alpha = 0.8) +
  geom_rect(aes(xmin = -Inf, xmax = Inf, ymin = 50, ymax = 70), fill = "#FFFF80", alpha = 0.8) +
  geom_rect(aes(xmin = -Inf, xmax = Inf, ymin = 0, ymax = 50), fill = "#F6AC50", alpha = 0.8) +
  
  geom_line(color = "gray20", size = 1) +
  
  geom_vline(data = crossings, aes(xintercept = res_cambio), linetype = "dashed", color = "white") + 
  geom_text_repel(data = crossings, aes(x = res_cambio, y = 50, label = res_cambio), angle = 90, vjust = -2, nudge_y = 3, max.overlaps = 5) +
  
  labs(title = "pLDDT por residuo (Alphafold) - ELF3 (Solo)",
       x = "Número de residuo",
       y = "pLDDT") +
  theme_minimal() +
  theme(plot.title = element_text(hjust = 0.5, size = 14, face = "bold"),
        axis.title.x = element_text(size = 12),
        axis.title.y = element_text(size = 12),
        axis.text = element_text(size = 10)) +
  scale_x_continuous(breaks = seq(1, 695, by = 40)) +
  scale_y_continuous(limits = c(0, 100))

```

Representación de valores de pLDDT del modelo de ELF3 en EC:

```{r}
crossings <- data.frame(
  res_cambio = c(ELF3_pLDDT$POS[which(diff(sign(ELF3_pLDDT$pLDDT_EC - 50)) != 0)] )
)

ggplot(ELF3_pLDDT, aes(x = POS, y = pLDDT_EC)) +
  geom_rect(aes(xmin = -Inf, xmax = Inf, ymin = 90, ymax = 100), fill = "4f82e1", alpha = 0.8) +
  geom_rect(aes(xmin = -Inf, xmax = Inf, ymin = 70, ymax = 90), fill = "5dc1f3", alpha = 0.8) +
  geom_rect(aes(xmin = -Inf, xmax = Inf, ymin = 50, ymax = 70), fill = "#FFFF80", alpha = 0.8) +
  geom_rect(aes(xmin = -Inf, xmax = Inf, ymin = 0, ymax = 50), fill = "#F6AC50", alpha = 0.8) +
  
  geom_line(color = "gray20", size = 1) +
  
  geom_vline(data = crossings, aes(xintercept = res_cambio), linetype = "dashed", color = "white") + 
  geom_text_repel(data = crossings, aes(x = res_cambio, y = 50, label = res_cambio), angle = 90, vjust = -2, nudge_y = 3, max.overlaps = 5) +
  
  labs(title = "pLDDT por residuo (Alphafold) - ELF3 en EC",
       x = "Número de residuo",
       y = "pLDDT") +
  theme_minimal() +
  theme(plot.title = element_text(hjust = 0.5, size = 14, face = "bold"),
        axis.title.x = element_text(size = 12),
        axis.title.y = element_text(size = 12),
        axis.text = element_text(size = 10)) +
  scale_x_continuous(breaks = seq(1, 695, by = 40)) +
  scale_y_continuous(limits = c(0, 100))

```

Representar la diferencia entre pLDDT_EC y pLDDT_solo:

```{r}
ELF3_pLDDT$difference <- ELF3_pLDDT$pLDDT_EC - ELF3_pLDDT$pLDDT_solo
saveRDS(ELF3_pLDDT, file="ELF3_pLDDT.rds")

ggplot(ELF3_pLDDT, aes(x = POS, y = difference)) +
  geom_bar(stat = "identity", fill = "violetred3") +
  labs(x = "Número de residuo", y = "pLDDT_EC - pLDDT_Solo", 
       title = "Variación de los valores pLDDT por residuo en ELF3") +
  theme_minimal() +
  scale_x_continuous(breaks = seq(1, 695, by = 40)) +
  theme(axis.text.x = element_text(angle = 90, hjust = 1))
```



